【裁判字號】    90,訴,1808
【裁判日期】    901026
【裁判案由】    毒品危害防制條例
【裁判全文】
臺灣高雄地方法院刑事判決                          九十年度訴字第一八八號
    公  訴  人  臺灣臺南地方法院檢察署檢察官
    被      告  乙○○
    指定辯護人  本院
右列被告因毒品危害防制條例案件，經檢察官提起公訴（九十年度偵字第三七九二號
），本院判決如左：
    主  文
乙○○連續販賣第一級毒品，處有期徒刑拾年陸月，褫奪公權柒年。扣案之第一級毒
品海洛因驗後淨重拾捌點參伍公克，沒收銷燬之，扣案之0000000000號行
動電話手機壹支沒收，販賣毒品所得新台幣拾壹萬元沒收，如全部或一部不能沒收時
，以其財產抵償之。
    事  實
一、乙○○曾於民國八十四年間，因違反肅清煙毒條例案件，經臺灣高等法院高雄分
    院及本院分別判處有期徒刑三年一月、三年五月確定，現仍在假釋期間，詎仍不
    知悔改，明知海洛因為第一級毒品，仍基於意圖營利之概括犯意，以00000
    00000號行動電話做為聯絡工具，於九十年三月中旬某日及同年月二十日左
    右，在高雄縣林園鄉○○路○段三００號麥當勞前，以新台幣五萬五千元之價格
    ，連續將半兩重（十八點七五公克）之第一級毒品海洛因販賣予甲○○二次。嗣
    於九十年三月二十七日十三時三十分許，甲○○在台南市○○路文化中心對面茶
    大茶藝館內為警查獲，經甲○○供述係向乙○○購買海洛因，員警乃要求甲○○
    以購買海洛因為由與乙○○聯絡，甲○○即以其所使用之0000000000
    號行動電話撥打乙○○之前開0000000000號行動電話聯絡乙○○，約
    定購買海洛因半兩，並約定在前開高雄縣林園鄉○○路○段三００號麥當勞前交
    貨，後員警即帶同甲○○至約定地點附近等候，迨乙○○於同日十六時五十分許
    ，攜帶海洛因依約抵達後，經甲○○向在場埋伏之員警告知前來之人即為乙○○
    ，員警乃上前盤查圍捕，並自乙○○身上扣得欲販賣予甲○○之海洛因驗後淨重
    十八點三五公克及0000000000號行動電話一支。
二、案經台南市警察局第二分局報告臺灣台南地方法院檢察署檢察官偵查起訴。
    理  由
一、訊據被告乙○○矢口否認有何販賣第一級毒品海洛因之犯行，辯稱：其不認識甲
    ○○，扣案之海洛因乃綽號「黑人」者所有，其不知當時「黑人」所交付之物為
    海洛因云云。惟查：
  (一)被告前揭販賣第一級毒品海洛因之事實，業據證人甲○○於警訊、偵查中及本院
    調查時證述：曾於九十年三月間向綽號「阿玉」之乙○○購買海洛因二次，每次
    均購買半兩，交貨地點均在高雄縣林園鄉○○路○段三００號麥當勞前，同年月
    二十七日十三時三十分許，在台南市○○路文化中心對面茶大茶藝館內為警查獲
    後，其告知警方毒品係向「阿玉」購買，後即配合警方而以000000000
    0號行動電話與「阿玉」所使用之0000000000號行動電話聯絡，告知
    「阿玉」欲南下找她，「阿玉」說好，到再聯絡，約下午四、五時許到達約定之
    麥當勞後，其再次以前述電話告知「阿玉」已抵達，「阿玉」答稱會馬上過來，
    因其等之前曾交易過，故「阿玉」知悉其此次亦係欲購買半兩之海洛因，待乙○
    ○出現，其即告知警方前來之人為「阿玉」，警方乃上前將「阿玉」逮捕等語明
    確，核與證人即查獲員警丙○○、何永方於偵查及本院調查中證稱：九十年三月
    二十七日在茶藝館內查獲甲○○後，甲○○供出所持有之海洛因係向綽號「阿玉
    」者購買，其等乃請甲○○配合，由甲○○撥打電話與乙○○之0000000
    000號行動電話聯絡，表示欲購買半兩之海洛因，並約定在林園鄉之麥當勞前
    交易，其等乃帶同甲○○至約定地點，迨乙○○出現，甲○○即指認乙○○為「
    阿玉」，乃由二位女警上前盤查，乙○○強力反抗，將乙○○左手撥開後即發現
    一包海洛因，並在身上發現行動電話二支等語相符，並有0000000000
    號及0000000000號行動電話通話明細紀錄在卷可憑，且參酌前開通話
    明細紀錄顯示，甲○○自為警查獲後即多次以0000000000號行動電話
    撥打0000000000號行動電話與乙○○聯絡，尤其於抵達高雄後之當日
    下午三點多至四點多期間，二支電話間之聯絡益為密接，亦顯見證人甲○○依員
    警要求所聯絡販賣毒品海洛因之人確為被告無疑。
  (二)又扣案之白粉經送鑑驗結果為海洛因，有法務部調查局編號000000000
    號鑑定通知書附卷一紙可稽，至證人甲○○對於向被告購買毒品海洛因之時間於
    警訊、偵查初訊時雖證述不一，惟其既已於九十年四月三日檢察官訊問時明確證
    述：「正確日子不記得了，只記得三月份有二次。一次是三月中旬，另一次是三
    月二十日左右。」，且參之其該次所證述之購買時間與警訊、偵查初訊時所稱之
    購買日期僅相隔三、四日，是其於九十年四月三日所證述之購買毒品日期應可採
    信，再其本院調查中雖證稱向被告購買毒品二次共花費九萬多元，然其於警、偵
    訊中自始均證稱：每次均購買半兩，價格為五萬五千元在卷，衡之該時距其購買
    毒品時間較近，對所花費金額之記憶應較清晰，從而自應以其於警、偵訊中所證
    較可採信，是被告二次販賣毒品予甲○○之所得總額應為十一萬元。
  (三)再訊之被告扣案海洛因之來源及至前開麥當勞之目的，其於警訊中供稱：「是綽
    號黑人拿給我的，他沒有告訴我那是什麼東西」、「我是到那邊準備購買東西吃
    」，於偵查中則供稱：「九十年三月二十七日他（黑人）打電話給我，叫我拿海
    洛因到林園鄉麥當勞前等他，他過一會兒才到那裡載我」（見偵查卷四十四頁背
    面）、「我要坐車回台中」（見偵查卷十七頁背面），於本院審理中復供稱：「
    當時是黑人載我去，他叫我先下車他要去停車，我一下車就被抓了」、「黑人約
    我去買東西」，歷次供述均不一致且出入甚大，則查獲當日被告是否曾與綽號「
    黑人」者接觸已顯有可疑，況其於本院審理中自始均無法提供「黑人」之年籍資
    料以供本院調查以實其說，益徵其供稱扣案毒品與「黑人」有關云云實難採信。
    再者，被告曾於八十四年間，因違反肅清煙毒條例案件，經臺灣高等法院高雄分
    院及本院分別判處有期徒刑三年一月、三年五月確定，有卷附之臺灣高等法院被
    告全國前案紀錄表可按，自其前科素行觀之，其對於海洛因究為何物應知之甚詳
    ，是其辯稱不知該扣案物為海洛因云云，實難採信。
  (四)綜上，本件事證已臻明確，被告犯行洵堪認定，應依法論科。
二、核被告於九十年三月中旬及二十日左右，意圖營利販賣海洛因予甲○○所為，係
    犯毒品危害防制條例第四條第一項之販賣第一級毒品罪，於同年月二十一日基於
    販賣海洛因圖利之意思，已著手販賣行為時，因當場為警查獲致未完成交易之犯
    行，係犯同條例第四條第五項、第一項之販賣第一級毒品未遂罪。被告非法持有
    第一級毒品進而販賣，其持有之低度行為應為販賣之高度行為所吸收，不另論罪
    。又其先後多次販賣、販賣未遂之犯行，時間緊接，方法相同，且觸犯構成要件
    相同之罪名，顯係基於概括犯意為之，應依刑法第五十六條連續犯之規定論以毒
    品危害防制條例第四條第一項一罪，又該條文法定本刑中之無期徒刑不得加重，
    故僅就有期徒刑部分加重其刑。再被告販賣海洛因予他人施用，固戕害他人之身
    心，惟念其對重典之認識不夠深切，且販毒時間不長、數量不多，與販賣毒品之
    數量達數公斤以上之危害情形不同，誠屬法重情輕，倘對其販賣海洛因之犯行科
    以法定最輕刑之無期徒刑，猶嫌過重，衡情尚有可憫恕之處，爰依刑法第五十九
    條規定減輕其刑罰。爰審酌被告販賣海洛因，危害社會治安，惡性不輕，且犯後
    猶飾詞卸責，惟念其販賣期間不長，酌情量處如主文所示之刑，又依其販賣毒品
    之犯罪性質，認有褫奪公權之必要，併予宣告褫奪公權七年，以資懲儆。扣案之
    白粉驗後淨重十八點三五公克係第一級毒品海洛因，已如前述，屬毒品危害防制
    條例所定之毒品，爰依毒品危害防制條例第十八條第一項之規定，宣告沒收並銷
    燬之，因鑑驗耗失之海洛因，自無庸沒收銷燬。又扣案之0000000000
    號行動電話一支，為被告用以聯絡販賣海洛因所用之物，應依毒品危害防制條例
    第十九條第一項宣告沒收。另被告前述販賣毒品所得之十一萬元，雖未經扣案，
    仍應依毒品危害防制條例第十九條第一項之規定宣告沒收，如全部或一部不能沒
    收時，以其財產抵償之。至扣案之0000000000號行動電話一支及現金
    二萬三千五百元，並無證據證明與被告本件犯行有關或為被告販毒所得，依法自
    不得予以沒收，附此敘明。
據上論斷，應依刑事訴訟法第二百九十九條第一項前段，毒品危害防制條例第四條第
一項、第十八條第一項前段、第十九條第一項，刑法第十一條前段、五十六條、第五
十九條、第三十七條第二項，判決如主文。
中      華      民      國      九十      年      十    月    二十六    日
                                  臺灣高雄地方法院刑事第一庭
                                          法  官  黃  悅  璇
右正本證明與原本無異。
如不服本判決，應於判決送達後十日內，向本院提出上訴狀。
                                          書記官  沈      蘊
中    華    民    國      九十      年      十      月      二十九      日
附錄法條：
毒品危害防制條例第四條第一項
製造、運輸、販賣第一級毒品者，處死刑或無期徒刑；處無期徒刑者，得併科新台幣
一千萬元以下罰金。


司法院資訊處製作；財團法人民間司法改革基金會備份。
